---
title: "11-Tarea" 
Author: "Abraham Nieto 51556" 

output: html_document
---

1. En este ejercicio usaremos los datos _threept_, éstos corresponden a 
lanzamientos para encestar canastas de 3 puntos, las variables _r_ y _ángulo_
indican la posición desde donde se lanzó el balón, siendo _r_ la distancia 
entre el jugador y la canasta y _angle_ el ángulo entre ellos.

```{r}
threept <- read.csv("threept.csv")
head(threept)
```


* ¿La posición en la cancha influye en la probabilidad de éxito (encestar)?
Piensa en una manera gráfica de visualizar esta pregunta y pruebala usando 
inferencia gráfica.




```{r}
# Inference
library(ggplot2)
library(nullabor)
fit <- lm(r ~ poly(angle, 2), data = threept) 
n <- 10
# matriz de covariables
X <- model.matrix(r ~ poly(angle, 2), threept)
n_obs <- nrow(X)
sims <- rep(X %*% coef(fit), n - 1) + rnorm((n - 1) * n_obs, mean = 0, sd = 1) 

threept_3<- data.frame(
    angle = rep(threept$angle, n), # el valor de x (ángulo) para cada panel
    r = c(threept$r, sims),  # distancias simuladas y observadas
    result=(threept$result),
    id = rep(sample(1:n, size = n), each = n_obs)) # id aleatorio para esconder los datos 

ggplot(threept_3, aes(x = angle , y = r)) +
    geom_point(aes(color=result),alpha = 0.5, size = 0.8) +
    scale_x_continuous("Angle (degrees)", 
        breaks = c(0, 45, 90, 135, 180)) +
    facet_wrap(~ id, nrow = 2)



```
Graficamente al revisar los puntos rojos que significan que si ecesta de 3 pts. parece que hay mas de ellos mientras el angulo es mas cercano a 90 y la distancia mas lejana por tanto si iflye en la probabilidad de encestar la posicion.

2. Se busca estudiar el efecto de pesticidas en el control de cucarachas en 
departamentos urbanos. Se realiza un experimento deonde se dividen los 
departamentos en grupo de tratamiento (160 deptos.) y grupo de control 
(104 deptos.). En cada departamento se mide el número de cucarachas atrapadas
$y_i$ en un conjunto de trampas. Distintos departamentos tuvieron trampas un 
número distinto de días, y denotamos por $u_i$ el número de días-trampa en el 
i-ésimo departamento. Se propone el siguiente modelo: 
$$y_i \sim Poisson(u_i,exp(X\beta))$$
donde X reprersenta variables explicativas (predictores), en este caso, 
consisten en el nivel de cucarachas antes del tratamiento (roach1), una variable
binaria indicando si se aplica insecticida en el departamento (treatment) y una
variable binaria indicando si el edificio es de personas mayor (senior). En R el
modelo se ajusta como sigue:

```{r}
roachdata <- read.csv("roachdata.csv", stringsAsFactors = FALSE)
glm_1 <- glm(y ~ roach1 + treatment + senior, family = poisson, 
  offset = exposure2, data = roachdata)
```

* ¿Qué tan bien se ajusta el modelo a los datos? Para responder esta pregunta
crea 19 datos simulados y grafica un histograma de los datos junto con 
los datos verdaderos. Para simular del modelo puedes usar el siguiente código:

```{r}
n <- nrow(roachdata)
X <- model.matrix(~ roach1 + treatment + senior, family = poisson, 
  data = roachdata)
y_hat <- roachdata$exposure2 * exp(X %*% coef(glm_1))
y_rep <- rpois(n, y_hat)
```

```{r}
n_obs<-nrow(roachdata)
n<-20
yy_3 <- data.frame(
    resp= c(predict(glm_1), y_rep), 
    id = rep(sample(1:n, size = n), each = n_obs)) 

ggplot(data=yy_3,aes(x=resp))+geom_histogram(binwidth = .9)+ facet_wrap(~ id, nrow = 2)+scale_x_continuous(limits = c(0,20))

```

* ¿En que se diferencían los datos observados de los simulados?

en qu los simulados estan mejor distribuidos que los verdaderso ya que se ven sesgados.


3. Neurocientíficos cognitivos investigan que áreas del cerebro se activan 
durante una tarea específica. Es común que los investigadores observen que un
área particular del cerebro se encuentra activa y a partir de ello infieran que
se está llevando a cabo una función cognitiva particuar. En un artículo Poldrack 
notó que esas inferencias no tenían mucho sustento, y recomendó que se usara la 
regla de Bayes. Poldrack reportó la siguiente tabla de frecuencias basada en 
estudios de tareas relacionadas con lenguaje, en la tabla se reporta si la tarea
esta relacionada con lenguaje y si la región de interés (ROI) estaba activa o 
inactiva durante la tarea. 

Estudio | Lenguaje | No lenguaje
--------|----------|-------------
Activa  | 166      | 199
Inactiva| 703      | 2154

Supón que se realiza un estudio y se observa que la región de interés esta 
activa. Si la probabilidad inicial de que la tarea involucre procesamiento de 
lenguaje es 0.5, ¿cuál es la probabilidad posterior condicional a que la región
esta activa?

Usando Regla de Bayes queremos calcular:
$$
P(Lenguaje|Activa)=\frac{P(Activa|Lenguaje)*P(Lenguaje)}{P(Activa)}=\frac{.19*.5}{.45}=.21
$$

y su maxima verosimilitud es:
$$
log(P(Lenguaje))+log(P(Activa|Lenguaje))
$$
Funcion log_bayes:

```{r}
l_bayes<-function(S){
  function(theta){
    log(theta)+log(S)
  }
}

xy <- data.frame(x = 0:1, y = 0:1)

log_verosimilitud <- ggplot(xy, aes(x = x, y = y)) +
    stat_function(fun = l_bayes(S = .19))+
    xlab(expression(theta)) +
    ylab(expression(l(theta))) +
    ggtitle("log-verosimilitud (S=0.19)")  

log_verosimilitud
```

