---
title: 'EstComp-Tarea06'
Author: 'Abraham Nieto 51556'
output: html_document
---
```{r options, echo = FALSE, message=FALSE, error=TRUE, warning=FALSE}
knitr::opts_chunk$set(
    comment = "#>",
    collapse = TRUE, 
    fig.width=3, fig.height=3
)
comma <- function(x) format(x, digits = 2, big.mark = ",")
options(digits=3)

library(tidyverse)
library(gridExtra)
theme_set(theme_minimal())
```
Los datos beauty consisten en evaluaciones de estudiantes a profesores, los 
estudiantes calificaron belleza y calidad de enseñanza para distintos cursos en 
la Universidad de Texas. Las evaluaciones de curso se realizaron al final del 
semestre y tiempo después 6 estudiantes que no llevaron el curso realizaron los 
juicios de belleza. Ajusta un modelo de regresión lineal usando las variables 
_edad_ (age), _belleza_ (btystdave), _sexo_ (female) e _inglés no es primera 
lengua_ (nonenglish) para predecir las evaluaciones del curso (courseevaluation)
.

```{r}
beauty <- read.csv("beauty.csv")
fit_score <- lm(courseevaluation ~ age + btystdave + female + nonenglish, 
                data = beauty)
```


1. La instructora A es una mujer de 50 años, el inglés es su primera lengua y 
tiene un puntaje de belleza de -1. El instructor B es un hombre de 60 años, 
su primera lengua es el inglés y tiene un puntaje de belleza de -0.5. Simula
1000 generaciones de la evaluación del curso de estos dos instructores. En 
tus simulaciones debes incorporar la incertidumbre en los parámetros y en la
predicción. 

Para hacer las simulaciones necesitarás la distribución del vector de 
coeficientes $\beta$, este es normal con media:
```{r}
coef(fit_score)
```
y matriz de varianzas y covarianzas $\sigma^2 V$, donde $V$ es: 
```{r}
summary(fit_score)$cov.unscaled
```

y $\sigma$ se calcula como $\sigma=\hat{\sigma}\sqrt{(df)/X}$, donde X es una 
generación de una distribución $\chi ^2$ con $df$ (458) grados de libertad
$\hat{\sigma}$ es:

```{r}
summary(fit_score)$sigma
```

y $df$ (los grados de libertad) se obtienen:

```{r}
summary(fit_score)$df[2]
```
```{r}
library(dplyr)
#instructora A
instA<-beauty%>%filter(age==50 & nonenglish==0 & female==1 & round(btystdave)==-1)
instB<-beauty%>%filter(age==60 & nonenglish==0 & female==0 & round(btystdave,digits=1)==-0.5) 
instA
```
**Ejercicio 1**
Una vez que obtengas una simulación del vector $\beta$ generas simulaciones 
para los profesores usando el modelo de regresión lineal y las imulaciones
de los parámetros.


+ Realiza un histograma de la diferencia entre la evaluación del curso
para A y B. 


```{r}

#simulamos
sig<-summary(fit_score)$sigma
SIG<-summary(fit_score)$cov.unscaled
simula_parametros <- function(){
    # empezamos simulando sigma
    sigma <- sig * sqrt((458) / rchisq(1, 458))
    # la usamos para simular betas-0.002585912  0.141031893 -0.210304324 -0.332233708 
    beta <- MASS::mvrnorm(1, mu = c(4.244464824,-0.0025859,0.141031893,-0.210304324,-0.332233708), 
        # Sigma
        Sigma = sig ^ 2 * SIG)
    # Simulamos las observaciones
    list(sigma = sigma, beta = beta)
}

sims_parametros <- rerun(1000, simula_parametros()) 

# simulamos los puntajes
simula_puntajes <- function(beta, sigma, A = 7, B =8){
    vector_mu <- c(rep(beta[1] + beta[2]+beta[3] + beta[4], A), rep(beta[1] + beta[2]+beta[3], B)) # beta_0 + beta_1*X1+beta_2*X2 + beta_3*X3+beta_4*X4
    obs = rnorm(15, vector_mu, sigma)
}

sims_puntajes <- map(sims_parametros, ~simula_puntajes(beta = .[["beta"]], sigma = .[["sigma"]]))
medias_incert <- sims_puntajes %>% map_dbl(mean)

#hacemos u vector de diferencia de los promedios de las calificaciones...
cx<-rep(0,1000)

for (i in 1:1000){
cx[i]<-mean(sims_puntajes[[i]][1:8])-mean(sims_puntajes[[1]][9:15])
#sims_puntajes
}

#Histograma de difrencias de A y B
ggplot(data=NULL,aes(x=cx))+geom_histogram(binwidth =.05)

```


+ ¿Cuál es la probabilidad de que A obtenga una calificación mayor?
```{r}
#cx es el vector de diferencias de calificaciones si son negativos entonces A es mejor calificado..
cf<-function(x){
  if(x<0){
    return(1)
  }
  else{
    return(0)
  }
}

f<-rep(0,1000)
for(i in 1:1000){
  f[i]<-cf(cx[i])
}

#proba de que A salga mejor..
mean(f)

```


2. En el inciso anterior obtienes simulaciones de la distribución conjunta
$p(\tilde{y},\beta,\sigma^2)$ donde $\beta$ es el vector de coeficientes de 
la regresión lineal. Para este ejercicio nos vamos a enfocar en el coeficiente
de belleza ($\beta_3$), realiza 6000 simulaciones del modelo (como en el inciso 
anterior) y guarda las realizaciones de $\beta_3$. 

```{r}

#simulamos
sig<-summary(fit_score)$sigma
SIG<-summary(fit_score)$cov.unscaled
simula_parametros <- function(){
    # empezamos simulando sigma
    sigma <- sig * sqrt((458) / rchisq(1, 458))
    # la usamos para simular betas-0.002585912  0.141031893 -0.210304324 -0.332233708 
    beta <- MASS::mvrnorm(1, mu = c(4.244464824,-0.0025859,0.141031893,-0.210304324,-0.332233708), 
        # Sigma
        Sigma = sig ^ 2 * SIG)
    # Simulamos las observaciones
    list(sigma = sigma, beta = beta)
}

sims_parametros <- rerun(6000, simula_parametros()) 
b3<-rep(0,6000)
for(i in 1:6000){
b3[i]<-sims_parametros[[i]]$beta[3]
}


```


+ Genera un histograma con las simulaciones de $\beta_3$.

```{r}
#graficando b3...
ggplot(data=NULL,aes(x=b3))+geom_histogram(binwidth = .005)
```


+ Calcula la media y desviación estándar de las simulaciones y comparalas con la 
estimación y desviación estándar del coeficiente obtenidas usando summary.

```{r}
#media b3
mean(b3)
#desv b3
sd(b3)
```

Comaparando con el summary del original enemos que 
```{r}
#media
coef(fit_score)[3]
#desviacion...
summary(fit_score)$cov.unscaled[3,3]
```

la media coincide con el coeficiente del summary pero la desviacion no...


