---
title: "Tarea: JAGS"
output: html_document
---

### 1. Inferencia de dos proporciones binomiales
Consideramos la situación en la que nos interesa estudiar dos proporciones 
$\theta_1$ y $\theta_2$ correspondientes a dos grupos, este es el ejemplo que 
vimos en clase con distribuciones conjugadas, Metropolis y Gibbs. 

Ahora implementalo en JAGS:

* Asigna una distribución inicial Beta(3, 3) a cada una de las proporciones 
(vas a suponer independencia de nuestras creencias iniciales). 

* Las observaciones están dadas por el siguiente `data.frame`, consisten en el 
resultado de 14 lanzamientos, 7 de cada moneda, en la primera observamos 5 
águilas y en la segunda 2.

```{r, warning=FALSE, message=FALSE}
library(dplyr)

observaciones <- data_frame(
    moneda = c(rep(1, 7), rep(2, 7)),
    x = c(rep(0, 2), rep(1, 5), rep(0, 5), rep(1, 2))
    )
```

* Genera 3 cadenas y realiza diagnósticos de convergencia, recuerda considerar 
la etapa de calentamiento.

* Realiza intervalos de confianza para cada proporción binomial, y para la 
diferencia de las proporciones.

Tip:

El siguiente código especifica el modelo, debes sustituir las `X` con los valores
de acuerdo a tu script.

```{r, warning=FALSE, message=FALSE}
library(R2jags)

# N: número de volados (total), M: número de monedas
modelo_1.bugs <-
'
model{
    for(i in 1:N){
        x[i] ~ dbern(theta[coin[i]])
    }
    # inicial
    for(m in 1:nCoins){
        theta[m] ~ dbeta(3, 3)
    }
}
'
```

```{r}
cat(modelo_1.bugs, file = 'modelo_1.bugs')


jags_fit <- jags(
  model.file = "modelo_1.bugs",    # modelo de JAGS
  #inits = jags.inits,   # valores iniciales
  data = list(x = observaciones$x, coin = observaciones$moneda, nCoins = 2,  N = 14),    # lista con los datos
  parameters.to.save = c("theta"),  # parámetros por guardar
  n.chains = 3,   # número de cadenas
  n.iter = 10000,    # número de pasos
  n.burnin = 1000   # calentamiento de la cadena
  )
```

```{r}
head(jags_fit$BUGSoutput$summary) 

traceplot(jags_fit, varname = c("kappa", "mu", "theta"))

```
Intervalos de confianza:
```{r}
ICthetas<-apply(jags_fit$BUGSoutput$sims.list$theta,2,quantile,probs = c(0.025, 0.975))

ICthetas
```
Para $\theta_{1}$ es (.34,.84) y para $\theta_{2}$ es (.15,.65)


### 2. Regresión

Implementaremos un modelo de regresión en JAGS, la base de datos que
usaremos contiene información de mediciones de radón (activity)
y del suelo en el que se hicieron las mediciones (floor = 0 casas con
sótano, floor = 1 casas sin sótano), las mediciones corresponden a 919
hogares muestreados de 85 condados de Minnesota. El objetivo es
construir un modelo de regresión en el que la medición de radón es la
variable dependiente y el tipo de suelo es la covariable.

El modelo es como sigue:

$$y_i \sim N(\alpha + \beta x_i, \sigma^2)$$

La distribuciones iniciales que usaremos son:

$$\beta \sim N(0, 1000)$$
$$\sigma^2 \sim U(0, 1000)$$

```{r}
modelo_regresion.bugs <-
'
model{
  for(i in 1 : n) {
    y[i] ~ dnorm(y.hat[i], tau.y) 
    y.hat[i] <- a + b * x[i]
  }
  a ~ dnorm(0, 0.001)
  b ~ dnorm(0, 0.001)
  tau.y <- pow(sigma.y, -2)
  sigma.y ~ dunif(0, 100)
}
'
cat(modelo_regresion.bugs, file = 'modelo_regresion.bugs')

### Radon
load("radon.Rdata")

# Iniciamos preparando los datos para el análisis, trabajaremos en
# escala logarítmica, hay algunos casos con medición cero, para éstos
# hacemos una pequeña correción redondeándolos a 0.1.
y <- log(ifelse (radon.2$activity == 0, 0.1, radon.2$activity))

# jags
data_radon <- list(n = nrow(radon.2), y = y, x = radon.2$floor)

inits_radon <- function(){
  list(a = rnorm(1), 
  b = rnorm(1), 
  sigma.y = runif(1))}

parameters_radon <- c("a", "b", "sigma.y")

```

* El ejercicio consiste en que definas número de cadenas, número de iteraciones
y etapa de calentamiento en la siguiente instrucción. Asegurate de alcanzar
convergencia y describe los diagnósticos que utilizaste para concluir que se 
convergió a la distribución posterior.

```{r}
jags_radon <- jags(
  data = data_radon, 
  inits= inits_radon, 
  parameters.to.save = parameters_radon, 
  model.file = "modelo_regresion.bugs", 
   n.chains = 3,   # número de cadenas
  n.iter = 50000,    # número de pasos
  n.burnin = 500, # calentamiento de la cadena
  n.thin = 1)  

traceplot(jags_radon, varname = c("a", "b", "sigma.y"))


```

* El modelo anterior ignora la variación en los niveles de radón entre los 
condados. Modifica el modelo para permitir variación, es decir, el modelo será 
(modelo de unidades independientes):

$$y_i \sim N(\alpha_{j[i]} + \beta x_i, \sigma_y^2)$$  


```{r}
mod_county.bugs<-'
  model {
for(i in 1:919) {
y[i] ~ dnorm(beta[county[i]], sigma^(-2))
}
for(j in 1:85) {
beta[j] ~ dnorm(mu, sigma.b^(-2))
}
mu ~ dnorm(0, 0.0001)
sigma ~ dunif(0, 100)
sigma.b ~ dunif(0, 100)

  }
'
```

```{r}
data_radonx <- list(n = nrow(radon.2), y = y, county = radon.2$county,J=unique(radon.2$county))
cat(mod_county.bugs, file = 'mod_county.bugs')
J=85
r1.inits <- list(beta = rnorm(J), mu = rnorm(1),
sigma = runif(1), sigma.b = runif(1))
#r1.jags <- jags.model("mod_county.bugs", inits = r1.inits,data=data_radonx)
```


* Grafica las estimaciones de $\alpha_{j}$ para los distintos condados.



