---
title: "EstComp04"
author: "Abraham Nieto 51556"
date: "7 de septiembre de 2017"
output: html_document
---
1. Una baraja regular de 52 cartas se divide de manera aleatoria en 4 pilas de 13 cartas cada una. Calcula la probabilidad
de que cada pila tenga exactamente un as. 
vamos a simular de la siguiente forma:
tenemos 52 cartas supongamos que del 1 al 52 se representan todas las cartas de la baraja entonces vamos a decir que los Aces sin perdida de generalidad son las cartas 1,14,27,40 entonce lo que queremos es la probabilidad de en las 4 particiones aparezca exactamente una de estas..
```{r}
x<-c(1:52) #52 cartas
n<-10000 #repeticiones
casos<-c(rep(0,n))

for (i in 1:n){


a<-sample(x,13,replace=FALSE) #se seleccionan las primeras 13 de 52
xx<-x[-a]
b<-sample(xx,13,replace=FALSE) # las segundas 13 de 39
xxx<-x[c(-a,-b)]
c<-sample(xxx,13,replace=FALSE)# las 3as 13 de 26 
xxxx<-x[c(-a,-b,-c)]
d<-sample(xxxx,13,replace=FALSE)# las 13 que quedan hacen la ultima particion


#funcion para ver si algun As esta en la particion i  de la baraja con i=1,2,3,4
busca<-function(con){
  val<-0
  if(1 %in% con || 14 %in% con || 27 %in% con || 40 %in% con){
    val<-1
  }
  return(val)
}

sumv<-function(x){
  dd<-0
  if(x==4){
    dd<-1
  }
  return(dd)
}
#si busca(a)+busca(b)+busca(c)+busca(d)==4 significa que hay una de las 4 cartas buscadas en cada particion
sumv(busca(a)+busca(b)+busca(c)+busca(d)) #si esto pasa marcamos exito con 1 yon el promedio de 1s y 0s 
#obtenemos la proba de que haya 1 as en cada particion
casos[i]<-sumv(busca(a)+busca(b)+busca(c)+busca(d))
}

mean(casos)
```
con 10mil repeticiones vemos que la probabilidad es de 10.7%


2. Se ruedan dos dados justos. ¿Cuál es la porbabilidad condicional de que el segundo resulte en 6 dado que los dados cayeron en números distintos?

Primero veamos el espacio de resultados:


       (1,1) (2,1) (3,1) (4,1) (5,1) (6,1)
       (1,2) (2,2) (3,2) (4,2) (5,2) (6,2)
       (1,3) (2,3) (3,3) (4,3) (5,3) (6,3)
       (1,4) (2,4) (3,4) (4,4) (5,4) (6,4)
       (1,5) (2,5) (3,5) (4,5) (5,5) (6,5)
       (1,6) (2,6) (3,6) (4,6) (5,6) (6,6)
       
Ahora veamos los B=casos donde los número son distintos: 

       (2,1) (3,1) (4,1) (5,1) (6,1)
       (1,2) (3,2) (4,2) (5,2) (6,2)
       (1,3) (2,3) (4,3) (5,3) (6,3)
       (1,4) (2,4) (3,4) (5,4) (6,4)
       (1,5) (2,5) (3,5) (4,5) (6,5)
       (1,6) (2,6) (3,6) (4,6) (5,6)
Tenemos  30 casos

Luego veamos A= el segundo dado sea 6:
(1,6) (2,6) (3,6) (4,6) (5,6) (6,6)

$(A\cap B)=(1,6) (2,6) (3,6) (4,6) (5,6)$ tenemos 5 elementos 

entonces $P(A\vert B)=\frac{5}{30}=\frac{1}{6}$ 

3. Revolvemos una baraja de cartas y la partimos en dos mitades (26 cartas en cada parte). Extraemos una carta de la primera mitad y resulta en As. Colocamos el As en la segunda mitad de la baraja, revolvemos las 27 cartas correspondientes y seleccionamos una carta. ¿Cuál es la probabilidad de que hayamos seleccionado un As? Pista: condiciona en si seleccionamos o no la carta que añadimos. 

Primero veamos la probabilidad de sacar un as de la primera mitad y supongamos como en el ejercicio 1 que los ases son las cartas 1,14,27 y 40
```{r}
x<-c(1:52) #52 cartas
n<-100000 

sels<-c(rep(0,n))
for (i in 1:n){
primera<-sample(x,26,replace=FALSE) #se seleccionan las primeras 26 de 52
seleccion<-sample(primera,1,replace=FALSE) 
sels[i]<-busca(seleccion)
}
#seleccion
PA<-mean(sels)#proba de selceccionar 1 As de la primera baraja
PNA<-1-PA
PA
#xx<-x[-a]
```
entonces PA es la proba de seleccionar 1 as de la primera baraja de 26 y PNA es la proba de que no se seleccione un As.
Ahora vamos a ver la proba condcional de escoger un AS en la segunda baraja dado que se selecciona un As de la primera..
```{r}
x<-c(1:52) #52 cartas
n<-100000 

#sels2<-c(rep(0,n)) 
cond<-c()
ncond<-c()
for (i in 1:n){
primera<-sample(x,26,replace=FALSE) #se seleccionan las primeras 26 de 52
segunda<-x[-primera] #segunda mitad eliminamos las cartas de x que estan en la primera
seleccion<-sample(primera,1,replace=FALSE)  #seleccionamos la carta de la primera mitad 
segunda<-c(segunda,seleccion) #se añade la carta seleccionada al 2do mazo
if(busca(seleccion)==1){#si la carta seleccionada del primer mazo es un AS, entonces ...
seleccion2<-sample(segunda,1,replace=FALSE) #se selecciona carta del 2do mazo será As?
cond<-append(cond,busca(seleccion2)) #vector de 1 y 0s que se llena solo si se selecciona 1 as de la primera mitad
}
else {
seleccion2<-sample(segunda,1,replace=FALSE) #se selecciona carta del 2do mazo será As?
ncond<-append(ncond,busca(seleccion2)) #vector de 1 y 0s que se llena solo si se selecciona 1 as de la 
}
#sels[i]<-busca(seleccion)
}
#seleccion
#primera 
#segunda
#seleccion2
#busca(seleccion2)
PB_A<-mean(cond) #proba de seleccionar As dado que salio As en el primer mazo y lo añadimos
PB_Ac<-mean(ncond) #seleccionar As en 2do mazo dad que no salió As en el primer mazo
PB_A
PB_Ac
```
Entonces tenemos que $P(B|A)*P(A)=0.09*0.077$ donde $A=$ sacar un AS de la primera mitad y $B=$ sacar un as de la segunda mitad+ una carta añadida.

Entonces $P(B)$ la proba de sacar un as en la segunda baraja es
$$
P(B)=P(B|A)*P(A)+P(B|A^c)*P(A^c)
$$
y esto es:
```{r}
PB<-PB_A*PA+PB_Ac*(1-PA)
PB
```



4. Resuelve de manera analítica el problema de las catafixias de Chabelo.

Premisas del problema:
El concursante elige una puerta de 3, detrás de una puetrta hay un coche y detrás de las otras 2 hay malos premios supongamos cabras como monty hall. 

El presentador, entonces, abre una de las restantes puertas que contiene invariablemente una cabra. El presentador sabe lo que hay detrás de cada puerta y aunque el concursante elija una puerta con una cabra, siempre queda otra.

Por último, a la luz de la nueva información, el presentador ofrece la posibilidad al concursante de cambiar de elección y quedarse con la última puerta, que continúa cerrada.

La solución:
basado en 3 supestos:
El presentador siempre abre una puerta que la escoge de entre las restantes y después de que el concursante elija la suya y detrás de la puerta que abre el presentador siempre hay una cabra.
Entonces spongamos que la estrategia del concursante es cambiar de puerta
sea $A=$el coche está en la primera puerta y sea $B=$ganar el coche etonces la probabilida de ganar el coche se puede ver como:
sin pérdida de generalidad supongamos que el concursante siempre elige la puerta 1..
$$
P(B)=P(B|A)*P(A)+P(B|A^c)*P(A^c)=0*\frac{1}{3}+1*\frac{2}{3}=\frac{2}{3}
$$
por otro lado si el concursante elige no cambiar de puerta nos daremos cuenta que tenemos la proba original:

$$
P(B)=P(B|A)*P(A)+P(B|A^c)*P(A^c)=1*\frac{1}{3}+0*\frac{2}{3}=\frac{1}{3}
$$

entonces la mejor opción es cambiar de puerta.